臺灣彰化地方法院彰化簡易庭民事小額判決  
111年度彰小字第123號
原      告  曹另玄  
被      告  粘曜鈞  
上列當事人間損害賠償事件，本院於民國111年4月6日言詞辯論
終結，判決如下：
    主    文
被告應給付原告新臺幣11,981元，及自民國111年3月14日起至清
償日止按年息5％計算之利息。
原告其餘之訴駁回。
訴訟費用新臺幣1,000元由被告負擔新臺幣576元，餘由原告負擔
。
本判決第1項得假執行。
    理由要領
民事訴訟法第436條之8第1項規定「關於請求給付金錢或其他代
  替物或有價證券之訴訟，其標的金額或價額在新台幣十萬元以
  下者，適用本章所定之小額程序」，第436條之18第1項規定「
  判決書得僅記載主文，就當事人有爭執事項，於必要時得加記
  理由要領」。
本院依兩造之主張及舉證，判斷如下： 
㈠被告為交通事故之肇事因素，原告無肇事因素。
㈡車牌號碼0000-00號汽車非運輸業用，遭毀損時出廠已逾5年，
  修復費用新臺幣（下同）20,800元，包含零件9,800元、工資1
  1,000元，零件部分以附表所示定率遞減法計算折舊後為981元
  ，連同無庸折舊之其餘費用合計11,981元（計算式：981+11,0
  00＝11,981）。
㈢原告依侵權行為之法律關係，請求被告給付11,981元，及自起
  訴狀繕本送達翌日即民國111年3月14日起至清償日止按年息5％
  計算之利息，為有理由，應予准許；逾此部分，為無理由，應
  予駁回。
中　　華　　民　　國　　111 　年　　4 　　月　　20　　日
                  彰化簡易庭  法    官  廖政勝
以上正本係照原本作成。
如不服本判決，應於判決送達後20日內，以其違背法令為理由（
表明判決所違背之法令及其具體內容，與依訴訟資料可認為判決
有違背法令之具體事實），向本院提出上訴狀，並按應送達於他
造之人數提出繕本或影本，及繳納第二審裁判費。
中　　華　　民　　國　　111 　年　　4 　　月　　20　　日
                              書 記 官  梁高賓

附表
依行政院所頒固定資產耐用年數表及固定資產折舊率之規定，【
非運輸業用客車、貨車】之耐用年數為5年，依定率遞減法每年
折舊1000分之369，另依營利事業所得稅查核準則第95條第6項規
定「 固定資產提列折舊採用定率遞減法者，以1 年為計算單位
，其使用期間未滿1 年者，按實際使用之月數相當於全年之比例
計算之，不滿1月者，以1月計」，上開【非運輸業用客車、貨車
】自出廠日迄本件車禍發生時，已使用逾5年，則零件扣除折舊
後之修復費用估定為981元。計算式：
折舊時間           金額
第1年折舊值        9,800×0.369=3,616
第1年折舊後價值    9,800-3,616=6,184
第2年折舊值        6,184×0.369=2,282
第2年折舊後價值    6,184-2,282=3,902
第3年折舊值        3,902×0.369=1,440
第3年折舊後價值    3,902-1,440=2,462
第4年折舊值        2,462×0.369=908
第4年折舊後價值    2,462-908=1,554
第5年折舊值        1,554×0.369=573
第5年折舊後價值    1,554-573=981